Inventaris van het archief van de Stichting tot Bevordering van Investeringen op de Nederlandse Antillen, (1964) 1966-1982
Nationaal Archief, Den Haag
In het laatste jaarverslag van 1981 maakte de STINA de balans op van zijn werkzaamheden: vanaf juni 1966 tot einde 1981 werden 329 verzoeken om medefinanciering van onderzoeken en van projecten behandeld. Van dit totaal werden 119 aanvragen gerealiseerd. Het aantal directe arbeidsplaatsen dat hierdoor werd gerealiseerd bedroeg ruim 1000.
Lijst van bestuursleden en directie
Voorzitter
Drs J.Ph. Elzerman 1978-1982
Drs A. Jonkers 1976-1978
drs A.B. Speekenbrink 1966-1976
Leden
M.J.H.M. von Bauer-Gauss 1967-1972
P.J. van Driel 1978-1982
Ir C. van Driel van Wageningen 1966-1978
Mr E.J. Egberts 1966-1981
J. Eikelenboom 1978-1982
Mr J.J.A. Ellis (overleden) 1968-1975
W.J. Fischer (overleden) 1966-1967
Prof. mr E.C. Henriquez 1973-1982
Drs A. Jonkers 1971-1976
drs A.B. Speekenbrink (overleden) 1977
Dr Ir J.J. Verstappen 1976-1982
P.H. van Zeil 1976-1978
Waarnemer Werkgroep voor de Nederlandse Antillen
R.E. Doing 1966-1971
Waarnemer Kabinet van de Gevolmachtigde Minister van de Nederlandse Antillen
R.J.A. Fraai 1975-1976
J.A. Hermelijn 1978-1982
A.J. van Hesteren 1977-1978
Directie
drs K.H. de Boer 1966-1967
A. van der Meer 1968-1982
Functionele relaties van de STINA met de overheid
Nederlands-Antilliaanse overheid
- Gevolmachtigd Minister van de Nederlandse Antillen in Nederland. Taak: vertegenwoordigt de Nederlands-Antilliaanse regering in Nederland.
W.F.M. Lampe, 1966
mr P.L. de Haseth (plaatsvervangend), 1967 - 1968
dr E. Jonckheer, 1969 - 1970
S.G.M. Rozendal, 1971 - 1973
drs R.F. Pieternella, 1974 - 1975
E.G. Maduro, 1976 - 1979
R.A. Casseres, 1980 - 1982
- Directeur van het Kabinet van de Gevolmachtigd Minister van de Nederlandse Antillen in Nederland:
mr P.L. de Haseth, 1966 - 1968
vacature, 1969
A.E. Booi, 1970 - 1973
vacature, 1974
B.T. Lopez, 1975 - 1976
vacature, 1977
A.J. van Hesteren (waarnemend), 1978
J.A.C. Alders, 1979 - 1981
- Rijksvoorlichtingsdienst van de Nederlandse Antillen
Nederlandse overheid
- Vice-Minister-President, vanaf 1972: Minister voor Surinaamse en Nederlands-Antilliaanse Zaken, vanaf 1975: Minister voor Nederlands-Antilliaanse Zaken.
mr B.W. Biesheuvel, 1963 - 1967
drs J.A. Bakker, 1967 - 1972
ir P.J. Lardinois, 1972
mr W.J. Geertsema, 1973
mr W.F. de Gaay Fortman, 1973 - 1977
mr A.P.J.M.M. van der Stee, 1977 - 1981
drs J.M. den Uyl, 1981 - 1982
drs J. de Koning, 1982
- Directeur van het Kabinet van de Vice-Minister-President, vanaf 1972: Kabinet voor Surinaamse en Nederlands-Antilliaanse Zaken, vanaf 1975: Kabinet voor Nederlands-Antilliaanse Zaken. Taak: belast met de werkzaamheden verbonden aan de coördinatie van aangelegenheden betreffende Suriname (tot 1975) en de Nederlandse Antillen.
drs A. Jonkers, 1966 - 1970
drs J.P. Elzerman, 1971 - 1977
drs J.P. Moerman, 1978 - 1982
- Ministerie van Financiën, Generale Thesaurie, Directie Buitenlands Betalingsverkeer; vanaf 1972: Generale Thesaurie, Directie Buitenlandse Financiële Betrekkingen.
- Ministerie van Financiën, Generale Thesaurie, Directie Financieringen en Coördinatie Oorlogsschade, Bureau Financieringen en Economische Zaken, vanaf 1971: Generale Thesaurie, Directie Financieringen, Bureau Financieringen en Economische Zaken, vanaf 1980: Generale Thesaurie, Directie Financieringen, Afdeling Beheer Deelnemingen, Erediensten en Algemene Zaken.
- Ministerie van Financiën, Generale Thesaurie, Dienst der Rijksbegroting, Centrale Accountantsdienst, vanaf 1971: Directoraat-Generaal der Rijksbegroting, Centrale Accountantsdienst.
Standaardprocedure bij behandeling van projecten
Geschiedenis van het archiefbeheer
Beheer en overdracht
Het archief van de stichting was oorspronkelijk opgebouwd uit drie onderdelen: een serie interne dossiers, een serie documentatiedossiers en een serie projectdossiers. De serie interne dossiers bevatte bescheiden betreffende instelling, organisatie en werkwijze van de stichting. De serie documentatiedossiers bevatte documentaire informatie die de stichting bij haar werkzaamheden verzamelde. De serie projectdossiers bevatte de eigenlijke projecten die bij de stichting in behandeling waren genomen. Als toegang op de series werd een trefwoordenregister (kaartsysteem) bijgehouden. De trefwoorden, alfabetisch gerangschikt, verwezen naar de betreffende dossiers.
Het is niet aan te nemen dat gedurende het bestaan van de stichting vernietiging van archiefbescheiden heeft plaatsgevonden.
De opzet en registratuur van het archief was eenvoudig en kon dat ook zijn. De ingekomen brieven werden voorzien van een datum van binnenkomst. In de meeste gevallen werd op het ingekomen stuk een dossiernummer aangetekend. Vanaf 1972 werden tevens de minuten van uitgaande brieven voorzien van een dossiernummer. Voor zover nodig en wenselijk werden kopieën van inkomende en uitgaande brieven aan de bestuursleden van de stichting toegezonden.
Na opheffing van de stichting in 1982 werden de bibliotheek, de serie documentatiedossiers en de nog niet afgesloten dossiers overgedragen aan de Nederlandse Participatie Maatschappij voor de Nederlandse Antillen, die de financiering en afwikkeling van bedoelde projecten voor haar rekening nam.
Inv.nr. 22; brief van A. van der Meer, liquidateur van de stichting van 17 augustus 1982 aan de NPMNA.
Een deel van de projectdossiers werd overgedragen aan het Kabinet van de Gevolmachtigd Minister van de Nederlandse Antillen in Nederland. De overige bestanddelen van het archief werden overgedragen aan het Kabinet voor Nederlands-Antilliaanse Zaken in Den Haag.
Brief van 6 november 1982 van A. van der Meer, liquidateur van de STINA, aan het Kabinet voor Nederlands-Antilliaanse Zaken, inv.nr. 11.
De omvang van het laatstgenoemde bestand bedroeg ca. 15 m'.
Het archief werd in 1992 overgedragen aan het Algemeen Rijksarchief in Den Haag.
Overbrenging van een overheidsarchief
Inhoud en structuur van het archief
2.19
Selectie en vernietiging
Lijst van categorieën vernietigde stukken
Algemeen
Dubbelen, onder meer jaarverslagen, accountantsrapporten, extra doorslagen van uitgaande brieven, notulen etc. 1966-1981
Concepten van uitgaande brieven. 1966-1981
Geleidebrieven. 1966-1981
Rappelbrieven. 1966-1981
Ter kennisgeving ontvangen stukken die niet geleid hebben tot een zaak. 1966-1981
Stukken betreffende het verstrekken van eenvoudige inlichtingen. 1966-1981
Documentatie met betrekking tot de Nederlandse Antillen. 1966-1981 (Deze serie bevatte slechts documentatiemateriaal over ondernemingen of produkten: brochures, folders, kranteknipsels, jaarverslagen van derden, literatuur, verouderde naslagwerken, onderzoeksrapporten van derden.)
Organisatie, administratie en personeel
Stukken betreffende arbeidsvoorwaarden en rechtspositie van het personeel. 1966-1981
Stukken betreffende loonbelasting en premieheffing. 1966-1981
Briefwisseling van het Algemeen Burgerlijk pensioenfonds. 1966-1982
Ziekte- en verlofkaarten. 1966-1981
Stukken betreffende sollicitaties van personen die niet zijn aangesteld. 1966-1979
Personeelsdossiers. 1966-1982. (De bescheiden worden op termijn vernietigd.)
Stukken betreffende de huur van kantoorruimte. 1966-1982
Stukken betreffende het aangaan en opzeggen van abonnementen. 1966-1982
Stukken betreffende de voorbereiding van dienstreizen. 1966-1981
Minuten van uitgaande brieven met betrekking tot de opheffing van de Stichting. 1981-1982
Administratieve correspondentie. 1980-1982
Registers op ingekomen brieven. 1968, 1969, 1974-1982
Register bewijsstukken van uitgaande post. 1966-1967
Register telefoongesprekken buitenland. 1966-1972
Verzendlijst ten behoeve van stukken bestemd voor bestuur, overheid. Z.d.
Stukken betreffende abonnementen op resp. toezending van "Antillen Nu". 1966-1981
Financiële administratie
Ingekomen facturen. 1968-1970
Dagafschriften van de bank. 1967-1981
Kasboekjes. 1972,1974-1980
Memoriaal. 1972
Journaal. 1972-1982
Grootboek. 1972-1982
Stukken betreffende het opstellen van de jaarrekening. 1967-1981
Stukken betreffende het verrichten van betalingen. 1966-1981
Taakuitvoering
Kaartsysteem van importartikelen voor de Nederlandse Antillen. Z.d.
Stukken betreffende het verstrekken van inlichtingen. 1966-1981
Stukken betreffende het afwijzen van aanvragen. 1966-1981 (Het betreft hier aanvragen die niet binnen de doelstellingen van de Stichting vallen.)
Stukken betreffende de betaling van onderzoekskosten. 1966-1981
Ordening van het archief
Voor het raadplegen van het archief zijn de volgende aandachtspunten van belang.
Het verdient aanbeveling om bij het onderzoek eerst de jaarverslagen te raadplegen alvorens stukken uit het archief aan te vragen. De jaarverslagen bieden een goede samenvatting van de jaarlijkse activiteiten van de Stichting.
Het archief is in eerste instantie toegankelijk met behulp van de inhoudsopgave van deze inventaris. Daarin wordt naar de verschillende onderwerpen verwezen.
De eigentijdse index op het archief (opgenomen onder inventarisnummer 6) vormt een secundaire toegang op het archief. De trefwoorden verwijzen naar de oorspronkelijke archiefcode. De concordantie die als bijlage 1 in deze inventaris is opgenomen, verwijst vanuit de archiefcode naar het juiste inventarisnummer.
De serie notulen van de bestuursvergaderingen vormen de kern van het archief. De besproken onderwerpen zijn toegankelijk met behulp van een index die als bijlage 2 in deze inventaris is opgenomen.
De projectdossiers vormen inhoudelijk een wezenlijke aanvulling op de besprekingen in het bestuur.
De omvang van een inventarisnummer is niet aangegeven, maar kan variëren van enkele stukken tot een pak. Afwijkende eenheden zijn wel afzonderlijk vermeld.
Aanwijzingen voor de gebruiker
Openbaarheidsbeperkingen
Volledig openbaar.
Materiële beperkingen
Aanvraaginstructie
Openbare archiefstukken kunnen online worden aangevraagd en gereserveerd. U kunt dit ook via de terminals in de studiezaal van het Nationaal Archief doen. Om te kunnen reserveren dient u de volgende stappen te volgen:
U maakt een profiel aan op www.gahetna.nl, en logt vervolgens in
Via de archiefinventaris (alleen de beschrijvingen met rode nummers) selecteert u het gewenste archiefstuk door op de knop 'Reserveren' te klikken
In het volgende scherm geeft u aan op welke dag u het archiefstuk wilt inzien
Indien u zich bevindt in de studiezaal en een tafelnummer heeft ontvangen kunt u dit nummer vermelden. Als u geen tafelnummer heeft kunt u tafelnummer 777 laten staan
Vervolgens bevestigt u uw reservering door deze te versturen.
Verwant materiaal
Beschikbaarheid van kopieën
Verwante archieven
2.10.41 - Kabinet van de Vice-Minister-President [1959-1972]; Kabinet voor Surinaamse en Nederlands-Antilliaanse Zaken [1972-1975], (1937) 1959-1975 (1981)
NPMNA - Nederlandse Participatie Maatschappij voor de Nederlandse Antillen
Bijlagen
Concordantie archiefcode STINA - inventarisnummers
15 13
18 2
21 40
22 36-38
23 5, 11-13
24 12
25 20
26 10
27 9
28 7, 8, 33, 34
29 39
33 42
35 3
36 16
A18 15
A22 19
A24 24
B7 22
B8 40
E5 21
E12 41
P03 30
P04 26
P06 27
P09 32
P12 29
P15 31
P18 28
P30 30
66.00.11 114
66.00.16 54
66.01.02 152
66.01.06 156
66.01.12 153
66.01.13 154
66.02.05 99
66.02.7 115
66.02.8 53
66.02.9 58
66.02.10 98
67.00.08 116
67.01.01 151
67.01.04 157
67.01.06 155
67.02.03 181
67.02.05 189
67.02.07 100
67.02.10 43
68.01.01 160
68.01.16 158
68.02.03 182
68.02.04 79
68.02.06 60
68.02.09 80
68.02.10 59
68.02.20 86
68.03.05 190
68.03.18 191
69.00.01 200
69.00.03 61
69.01.02 161
69.01.06 159
69.01.11 164
69.01.15 162
69.02.14 83
70.01.02 168
70.01.03 167
70.01.04 163
70.01.13 165
70.02.07 146
70.02.08 87
70.02.09 117
70.02.18 75
70.02.23 62
70.03.06 183
70.03.07 55
70.03.26 166
70.03.27 192
71.00.04 203
71.00.16 57
71.00.17 201
71.00.19 56
71.01.08 169
71.01.11 170
71.01.38 169
71.02.05 101
71.02.07 148
71.02.14 111
71.02.28 118
71.02.30 81
71.02.36A 63
71.02.37 44
71.02.40 202
72.00.06 204
72.00.17 134
72.00.19 132
72.00.25 133
72.00.30 131
72.00.31 205
72.01.07 184
72.02.1 104
72.02.2 149
72.02.05 130
72.02.15 102
72.02.16 136
72.02.22 120
72.02.28 76
72.02.29 103
72.03.21 193
72.03.26 172
73.00.01 194
73.00.29 195
73.02.08 45
73.02.15 70
73.02.16 82
73.02.19 46
73.02.20 47
73.02.22 105
73.02.23 119
73.02.24 147
73.02.27 77
73.02.28 48
74.00.04 206
74.01.02 174
74.02.01 64
74.02.06 196
74.02.8 78
74.02.9 144
74.02.12 135
74.02.13 143
74.02.16 106
75.00.02 138
75.00.18 121
75.00.20 107
75.01.13 176
75.01.15 175
75.02.01 122
75.02.03 123
75.02.04 112
75.02.06 108
75.02.14 93
75.02.17 65
76.00.02 197
76.00.04 150
76.00.05 109
76.00.06 139
76.00.09 140
76.02.07 88
76.02.08 124
76.02.11 130
76.02.15 66
76.02.17 141
76.02.18 94
77.00.01 110
77.00.04 203
77.00.05 137
77.00.14 145
77.02.03 198
77.02.07 95
77.02.08 125
77.02.10 49
77.02.12 68
77.02.13 67
77.02.15 69
77.02.16 89
77.02.17 199
78.00.01 185
78.02.02 126
78.02.03 96
78.02.10 90
78.02.12 208
78.02.14 97
78.02.17 113
79.00.12 71
79.02.01 142
79.02.02 84
79.02.03 72
79.02.11 71
79.02.19 127
79.02.21 91
79.03.04 186
79.03.14 187
80.01.09 179
80.02.01 50
80.02.06 51
80.02.07 85
80.02.10 74
80.02.11 92
80.02.12 73
80.03.02 188
80.03.05 177
81.00.03 52
81.01.01 178
81.02.04 128
81.02.7 180
81.02.8 129
Beschrijving van de series en archiefbestanddelen
- Niet naar onderwerp ingedeelde stukken, 1
  - Kort verslag alsmede een samenvatting van de besluiten genomen in de bestuursvergaderingen van 16 september en 3 november 1966., 1
  - Briefwisseling van de directeur met de bestuursleden., 1966 - 1979; 2
  - Agenda's en notulen van de bestuursvergaderingen., 1966 - 1982; 3
    1. De notulen van 3-2-1971 ontbreken.
    2. Voor een index op de notulen zie bijlage 2.
  - Overzicht van werkzaamheden van de Stichting tot Bevordering van Investeringen op de Nederlandse Antillen., (1967); 4
  - Jaarverslagen over 1966 - 1981., 1967 - 1982; 5
  - Alfabetische index op onderwerp, met een verwijzing naar de oorsponkelijke dossiersnummers., Z.d.; 6; 1 kaartsysteem
- Naar onderwerp ingedeelde stukken, 2
  - Instelling, samenstelling bestuur en directie, en liquidatie, 2.1
    - Stukken betreffende de oprichting van de Stichting., 1966; 7
    - Akte van oprichting, alsmede een akte tot wijziging van de statuten., 1966, 1972, 1974; 8
    - Stukken betreffende de benoeming van bestuursleden., 1966 - 1979; 9
    - Stukken betreffende de benoeming en het ontslag van de directeur., 1966. 1967 en 1982; 10
    - Stukken betreffende de liquidatie van de Stichting., 1981 - 1982; 11
  - Financieel beheer, 2.2
    - Accountantsrapporten betreffende de controle van de administratie en jaarrekeningen over de boekjaren 1966 - 1979., 1967 - 1980; 12
    - Stukken betreffende het vaststellen van de begrotingen over de boekjaren 1966, 1969 - 1981., 1968 - 1982; 13
    - Prognose van de financieringsbehoefte op middellange termijn., 1970, 1973; 14
  - Procedures, 2.3
    - Stukken betreffende het opstellen en wijzigen van de richtlijnen voor de wijze waarop aanvragen tot financiële ondersteuning dienen te worden behandeld., 1966 - 1980; 15
    - Stukken betreffende het verbeteren van de procedure bij de behandeling van financieringsverzoeken in de Stichting en in de Nederlandse Participatie Maatschappij voor de Nederlandse Antillen NV., 1974; 16
  - Beleidsontwikkeling, 2.4
    - Stukken betreffende het te voeren acquisitiebeleid., 1968; 17
    - Opvattingen en misvattingen omtrent de Nederlandse Antillen, in het bijzonder betreffende investeringsmogelijkheden. Voorstel voor een onderzoek bij bedrijfsleven en bevolking. Rapport van Attwood Statistics NV te Rotterdam in opdracht van de Stichting., 1969; 18
    - Stukken betreffende het te voeren beleid naar aanleiding van de economische schade ontstaan na ongeregeldheden op Curaçao op 30 mei 1969., 19
    - Notities van directeur A. van der Meer over het vestigen van bedrijven in de Nederlandse Antillen en over arbeidsverhoudingen aldaar., 1969 - 1975; 20
    - Stukken betreffende landbouwontwikkelingen in de Nederlandse Antillen., 1969 - 1974; 21
    - Stukken betreffende het ontwikkelen van plannen tot oprichting van een ontwikkelingsbank voor de Nederlandse Antillen., 1974 - 1979; 22
    - Industrialisatiemogelijkheden Nederlandse Antillen op grond van US invoerpreferenties. Rapport van het Centraal instituut voor Industrieontwikkeling in opdracht van de Stichting., 1976; 23
    - Advies betreffende de bedrijfsacquisitie in Nederland t.b.v. de Nederlandse Antillen, Den Haag 1980. Rapport van het NIPO in opdracht van de Gevolmachtigde Minister van de Nederlandse Antillen, met bijlage., 24
    - Stukken betreffende het planmatig opzetten van een ontwikkelingsbeleid ten behoeve van de Nederlandse Antillen., 1974; 25
  - Publiciteit en voorlichting, 2.4
    - Ontwerpteksten voor advertenties, persberichten en kranteknipsels alsmede reacties op berichten in de media., 1966 - 1979; 26
    - Stukken betreffende het uitgeven van een tweemandelijks economisch-financieel bulletin "Antillen Nu"., 1968 - 1970; 27
    - Evaluatie van verrichte werkzaamheden alsmede voorstellen voor public relations en promotie voor de jaren 1968, 1969, 1971 - 1977., 1968, 1969. 1971 - 1976; 28
    - Stukken betreffende een voorstel tot het vervaardigen van een economische voorlichtingsfilm over de Nederlandse Antillen, in samenwerking met het Kabinet van de Gevolmachtigde Minister van de Nederlandse Antillen., 1969, 1971; 29
    - Stukken betreffende het samenstellen en uitgeven van een investeringsgids voor de Nederlandse Antillen in de Nederlandse en Engelse taal., 1969 - 1975; 30
    - Stukken betreffende een bijeenkomst van de Werkgroep van de Nederlandse Antillen met leden van de Antilliaanse Economische Missie op 6 november 1970., 1970 - 1971; 31
    - Stukken betreffende het organiseren van een excursie voor enkele financieel-economische redacteuren naar de Nederlandse Antillen., 1972; 32
    - STINA. Doelstelling en taakuitvoering. Informatiebrochure., Z.d.; 33
    - S.T.I.N.A., wat is de taak van deze stichting? Informatiebrochure., Z.d.; 34
  - Samenwerking met andere instellingen, 2.5
    - Nederlandse Participatie Maatschappij voor de Nederlandse Antillen NV, 2.5.1
      - Stukken betreffende de oprichting en werkwijze van de Nederlandse Participatie Maatschappij voor de Nederlandse Antillen NV en van de Raad van Overleg., 1966 - 1982; 35
        Zie ook inventarisnummer 7.
      - Agenda's met bijlagen en notulen van de vergaderingen van de Raad van Overleg van de Nederlandse Participatie Maatschappij voor de Nederlandse Antillen NV., 1967 - 1981; 36 - 37
        De serie werd niet volledig aangetroffen.
        - 1e - 60e vergadering, 1967 - 1977, 36
        - 61e - 83e vergadering, 1978 - 1981, 37
      - Jaarverslagen van de Nederlandse Participatie Maatschappij voor de Nederlandse Antillen NV over de boekjaren 1966 - 1969, 1971 - 1980., 1967 - 1981; 38
    - Overige, 2.5.2
      - Stukken betreffende het functioneren en het voortbestaan van de Industriële Adviesraad voor Suriname en de Nederlandse Antillen., 1971 - 1972; 39
      - Stukken betreffende de samenwerking met de Corproashon Pa Desarollo di Corsow (Codeco) NV te Curaçao., 1971 - 1981; 40
      - Stukken betreffende de samenwerking met de Stichting Handels- en Projectbevordering Nederlandse Antillen., 1978; 41
  - Taakuitoefening, 2.6
    - Algemeen, 2.6.1
      - Verslagen van dienstreizen van de directeur naar de Nederlandse Antillen., 1968 - 1981; 42
    - Advisering over afzonderlijke projecten, 2.6.2
      - Ambachtelijke en winkelbedrijven, 2.6.21
        - Vestiging van winkels te Aruba door De Wit Holland NV te Tiel; De Wit Stores NV te Aruba (project 67.02.10)., 1967; 43
        - Produktie van fijnkeramische produkten uit lokale grondstoffen in de Nederlandse Antillen., 1971 - 1979; 44 - 46
          - Nederlandse Antillen (project 71.02.37),1971 - 1973, 44
          - Bonaire (project 73.02.08),1972 - 1979, 45
          - Curaçao (project 73.02.19),1972 - 1979, 46
          - Aruba (project 73.02.20),1973 - 1977, 47
        - Export van sieraden vanuit de Nederlandse Antillen door The Beehive te Curaçao (project 73.02.28)., 1973 - 1977; 48
        - Vestiging van een sieradenbedrijf in de Nederlandse Antillen door de NV Van Kempen en Begeer te Voorschoten en Dutch Chain Works te Voorschoten (project 77.02.10)., 1977; 49
        - Oprichting van Aruba Kwihi Shop te Curaçao door L.S. de Cuba te Aruba (project 80.02.01)., 1980; 50
        - Vestiging van een keramisch bedrijf te Bonaire (project 80.02.06)., 1980 - 1981; 51
        - Realisatie van een modern winkelcomplex te Curaçao door Propiedades Halabi NV te Curaçao (project 81.00.03)., 1981; 52
      - Financiële instellingen, 2.6.22
        - Oprichting van de Antilliaanse Hypotheekbank NV door de Caribbean Real Estate & Holding Co NV te Amsterdam; Northwestern and Pacific Hypotheekbank NV te Amsterdam (project 66.02.08)., 1966; 53
        - Oprichting van de Curaçao Development Corporation te Curaçao door het Steering Committee Curaçao Development Corporation i.o. te Curaçao (project 66.00.16)., 1966 - 1967; 54
        - Oprichting van de NV Wederopbouw Willemstad te Curaçao door het bedrijfsleven van Curaçao (project 70.03.07)., 1969 - 1971; 55
        - Oprichting van een Antilliaanse Hypotheekbank (project 71.00.19)., 1970 - 1977; 56
        - Oprichting van de Corproashon pa Desarollo di Aruba (Codesa) te Aruba door E. Arends en E. de Veen te Aruba (project 71.00.16)., 1971 - 1973; 57
      - Industrie, 2.6.23
        - Bouwnijverheid, grondstoffen en materialen, 2.6.23.1
          - Vestigingsmogelijkheden van een fabriek voor gelaste stalen buizen te Curaçao door Metaalbuizenfabriek Excelsior NV te Oosterhout (project 66.02.09)., 1966 - 1968; 58
          - Onderzoek naar de toepassing van PVC in de woningbouw in de Nederlandse Antillen door Arch. & Ing. Bureau Van de Zee te Curaçao (project 68.02.10)., 1968; 59
          - Vestiging van een PVC buizenfabriek in de Nederlandse Antillen door Polva-Nederland NV te Enkhuizen (project 68.02.06)., 1968 - 1975; 60
          - Vestiging van een PVC buizenfabriek in de Nederlandse Antillen door de Industriële onderneming Wavin NV te Zwolle (project 69.00.03)., 1969; 61
          - Vestiging van een cementfabriek te Curaçao door S.E.L. Maduro & Sons Inc. Curaçao (project 70.02.23)., 1970 - 1971; 62
          - Bouwstenenfabricage in de Nederlandse Antillen (project 71.02.36A)., 1971 - 1980; 63
          - Vestiging van een cementfabriek te Aruba door S.E.L. Madura & Sons Inc. te Curaçao (project 74.02.01)., 1974 - 1978; 64
          - Uitbreiding van de productiecapaciteit van Cempro NV te Aruba (project 75.02.17)., 1975 - 1978; 65
          - Produktie van PVC buizen te Aruba door Industria Uni NV te Aruba (project 76.02.15)., 1976 - 1979; 66
          - Oprichting van de Arubaanse Betoncentrale NV te Aruba door Cempro NV te Aruba/Arubaanse Betoncentrale NV i.o. te Aruba (project 77.02.13)., 1977; 67
          - Vestiging van een cementfabriek te Bonaire door H.J.M. Bussmann te Oldenzaal (project 77.02.12)., 1977 - 1978; 68
          - Oprichting van een bedrijf tot vervaardiging en import van onderdelen bouwnijverheid Interfab NV te St. Maarten door de St. Maarten Trading Company NV te St. Maarten, J. Kamlag te Soest en Van Keulen BV te Nijverdal (project 77.02.15)., 1977 - 1980; 69
          - Vestiging van een cementfabriek in de Nederlandse Antillen (project 73.02.15)., 1978; 70
          - Oprichting van een cementterminal te Curaçao door de NV Cement Terminal (Curaçao) te Curaçao en van een cementopslagplaats door Sun Real Estate NV te Curaçao (project 79.00.12/79.02.11)., 1979; 71
          - Vernieuwing van het machinepark van Industria Uni Inc. te Aruba (project 79.02.03)., 1979 - 1980; 72
          - Vestiging van een cementfabriek te Curaçao door Curaçao Industrial And International Trade Development Company NV te Curaçao (project 80.02.12)., 1979 - 1981; 73